【裁判字號】    98,消債更,119
【裁判日期】    980622
【裁判案由】    聲請更生程序
【裁判全文】
臺灣彰化地方法院民事裁定           98年度消債更字第119號
聲  請  人  甲○○
代  理  人  陳建勛律師
上列當事人聲請消費者債務清理事件，本院裁定如下：
    主  文
債務人甲○○自中華民國98年6月22日17時起開始更生程序。
    理  由
一、按法院開始更生程序之裁定，應載明其年、月、日、時，並
    即時發生效力，消費者債務清理條例第45條第1 項定有明文
    。
二、本件債務人主張：其共積欠新台幣（下同）1,774,622 元，
    有不能清償債務情事，前已提出債權人清冊，以書面向最大
    債權金融機構請求共同協商債務清償方案，雖於民國（下同
    ）95年5 月17日成立協商，但因入不敷出，於96年1 月9 日
    毀諾，有不可歸責於己之事由，致履行顯有重大困難，且其
    無擔保或無優先權之債務總額未逾1,200 萬元，復未經法院
    裁定開始清算程序或宣告破產，爰向本院聲請更生等語。經
    查：債務人所主張之上開事實，業據提出產財及收入狀況說
    明書、債權人清冊、債務人清冊、全國財產稅總歸戶財產查
    詢清單、國稅局綜合所得稅各類所得資料清單、財團法人金
    融聯合徵信中心當事人綜合信用報告- 債務清理條例前置協
    商專用債權人清冊、離婚協議書、彰化縣第六信用合作社、
    中華郵政彰化過溝仔郵局、合作金庫彰化分行存摺影本、台
    灣人壽保險股份有限公司保單、薪資袋、生活支出憑證（含
    電費、電信費、勞保費、健保費及匯款其子楊嘉聖之匯款執
    據）戶籍謄本、家族系統表、機車行照、土地登記謄本等件
    為證，且經本院依職權向台新國際商業銀行、國泰世華業銀
    行查詢聲請人債務協商情形，向渣打國際商業銀行股份有限
    公司、台新銀行、台灣新光商業銀行股份有限公司、中國信
    託商業銀行股份有限公司、台灣美國運通國際股份有限公司
    函查聲請人信用卡消費情形，透過金融開戶查詢系統查詢聲
    請人開戶情形、透過勞保局電子閘門作業系統查詢聲請人勞
    工保險之投保資料、透過稅務電子閘門查詢聲請人財產所得
    資料、向台灣集中保管結算所股份有限公司函查聲請人股票
    持有情形、向全懋國際股份有限公司函查聲請人薪資收入等
    情屬實，有函查及調閱之資料在卷可考，此外，本件又查無
    債務人有消費者債務清理條例第6 條第3 項、第8 條或第46
    條各款所定駁回更生聲請之事由存在，則債務人聲請更生，
    應屬有據，爰裁定如主文。
中    華    民    國    98    年    6     月    22    日
              民事第二庭    法      官  李言孫
上為正本係照原本作成。
本裁定不得抗告。
本裁定已於98年6月22日17時公告。
中    華    民    國    98    年    6     月    22    日
                            書  記  官  施惠


司法院資訊處製作；財團法人民間司法改革基金會備份。
